# 固定资产大修理期间折旧计提

提问人：wx_62062835d9d3 时间：2022-09-09 15:50:00
请教老师，固定资产大修理期间，是转入在建工程停止计提折旧，还是正常计提折旧。

回答人：chenyiwei
大修理如果只是恢复设备原有的功能，而不包含功能的扩展或提升的，即后续支出不满足资本化条件，则大修理期间不转入在建工程，也不应停止计提折旧。
如果后续支出满足资本化条件（实际上是改扩建），且大修理和改扩建期间该固定资产停用，另外资本化的后续支出不是形成一项单独的新固定资产（而是附加到原有固定资产价值中）的，则可将其在施工期间转入在建工程并停止计提折旧。